【裁判字號】    95,交上易,587
【裁判日期】    950719
【裁判案由】    過失傷害
【裁判全文】
臺灣高等法院臺中分院刑事判決       95年度交上易字第587號
上  訴  人  台灣台中地方法院檢察署檢察官
上  訴  人
即  被  告  乙○○
上列上訴人因被告過失傷害案件，不服臺灣臺中地方法院95年度
交易字第55號，中華民國95年3月31日第一審判決(起訴案號：臺
灣臺中地方法院檢察署 94年度偵字第20443號），提起上訴，本
院判決如下：
    主  文
上訴駁回。
    犯罪事實及理由
一、本案經本院審理結果，原審判決除車禍發生時間應更正為「
    94年4月11日14時50分許（原誤載為14時許)」外，認第一審
    判決認事用法及量刑均無不當，應予維持，並引用第一審判
    決書記載之犯罪事實、證據及理由（如附件）。
二、檢察官上訴意旨略以：被告肇事後，均未主動提起賠償之事
    ，且不聞不問，犯後態度不佳，原審量處有期徒刑 4月，尚
    屬過輕等語；被告乙○○上訴意旨略以：被告當天於肇事路
    口等候紅燈，欲將計程車駛往前方車輛之右前方時，突感身
    體不適，繼之失去意識，致車輛完全失控，絕非如原審判決
    書所載係因貿然闖紅燈以致肇事。被告曾於19歲時，因車禍
    動腦部手術，直至28歲，因從事電鍍工作，身體不適，突發
    顛癇而辭去工作，然至今皆安然無恙，直到本案車禍發生當
    日，再因顛癇發作肇事，而被告亦因此次車禍，顛癇症狀持
    續發作多次，而前往醫院治療，經鑑定為「頑性顛癇」，並
    取得殘障手冊，目前無法工作，現實生活還需仰賴年邁父母
    資助，而無力賠償告訴人，本案純因被告當時無知覺所造成
    ，應無故意過失可言等語。經查：
  (一)按刑之量定，係實體法上賦予法院得自由裁量之事項，倘其
    未逾越法律所規定之範圍，又未明顯違背正義，即不得任意
    指摘為違法。本件原審量刑時，已審酌檢察官上訴意旨所提
    及之事項，而量處罪刑，經核並未逾越法律所規定之範圍，
    又無明顯違背正義，檢察官仍執前詞指摘原判決不當，其上
    訴無理由，應予駁回。
  (二)而被告行駛至肇事路口，欲貿然闖紅燈強行通過時，適同向
    車道由賴慧樺所駕駛之自用小客車在前停等紅燈，被告見狀
    即將方向盤往右打意圖超越，因閃避不及，致所駕駛之營業
    小客車左後照鏡先擦撞賴慧樺所駕駛之自用小客車右後照鏡
    後闖越紅燈進入路口，嗣再撞擊依綠燈直行，而由蕭淑玲所
    駕駛之自用小客車，被告所駕駛之營業小客車隨即失控衝撞
    紅磚人行道，以致肇事等情，業據被告於原審坦承不諱，且
    證人即當時前往處理肇事現場之警員丙○○於本院審理時亦
    證稱：當時到現場處理時，並未發現被告有疾病發作之情形
    ，嗣將被告帶回警局約1、2小時後，因被告發病，乃將被告
    送醫救治等語，足徵被告肇事當時，身體狀況並無不適，所
    辯要屬事後卸責之詞，其上訴同屬無理由，應予駁回。
三、又被告行為時，刑法第41條第 1項前段規定：「犯最重本刑
    為5年以下有期徒刑以下之刑之罪，而受6個月以下有期徒刑
    或拘役之宣告，因身體、教育、職業、家庭之關係或其他正
    當事由，執行顯有困難者，得以1元以上3元以下折算 1日，
    易科罰金」，而被告行為時之易科罰金折算標準，修正前罰
    金罰鍰提高標準條例第 2條前段 (現已刪除）規定，就其原
    定數額提高100倍折算1日，則被告行為時易科罰金之折算標
    準，應以銀元300元（即新台幣900元)折算1日。惟95年7月1
    日修正公布施行之刑法第41條第 1項前段則規定：「犯最重
    本刑為5年以下有期徒刑以下之刑之罪，而受6個月以下有期
    徒刑或拘役之宣告，得以新台幣1000元、2000元、3000元折
    算 1日，易科罰金」，比較新舊法規定，以行為時之折算標
    準較有利於行為人，自應依刑法第2條第1項前段，適用行為
    時之法律。原審雖未及比較適用，然上訴本院後，經比較新
    舊法，行為後之法律並非較有利於行為人，仍應適用行為時
    法，是原審適用行為時法即無不當，自不構成撤銷之原因。
四、據上論斷，應依刑事訴訟法第 373條、第368條，刑法第2條
    第1項前段判決如主文。
本案經檢察官甲○○到庭執行職務。
中    華    民    國    95    年    7     月    19    日
               刑事第十庭  審判長法  官  林  照  明
                                 法  官  唐  光  義
                                 法  官  蔡  名  曜
上列正本證明與原本無異。
不得上訴。
                                 書記官  劉  恒  宏
中    華    民    國    95    年    7     月    25    日
                                                      Ｆ


司法院資訊處製作；財團法人民間司法改革基金會備份。
